Minutes et répertoires du notaire Philippe LAMIRAL, 1585 - 25 septembre 1590 (étude XXXIII)
Archives nationales
- Minutes de Philippe LAMIRAL, 1585 - 25 septembre 1590; MC/ET/XXXIII/201 - MC/ET/XXXIII/207
  - Minutes. 1589, MC/ET/XXXIII/206; registre
    - Michel Colin, maître fripier à Paris, rue Saint-Antoine-du-Grès, quitte Pierre Ramyer, libraire et maître imprimeur à Paris, rue Saint-Jean-de-Latran, à l'enseigne du Serpent, de tout l'intérêt civil, dommage et intérêt qu'il lui doit pour lui avoir, le lundi 3 juillet, porté un coup d'arquebuse à la pointe du bras droit et à l'épine du dos, moyennant 12 écus dont il a reçu 10 écus 54 sols et le surplus, soit 66 sols, sera payé aux barbier et apothicaire., 31 juillet 1589; MC/ET/XXXIII/206
      quittance; Saint-Jean-de-Latran (rue); Ramyer, Pierre; Colin, Michel; imprimeur; libraire; brocanteur
    - Georges Guillier, boursier théologien du collège du Plessis dont il a été procureur, reconnaît devoir au collège (ce qui est accepté par Alain Tangny, à présent procureur), 176 écus 16 sols 2 deniers, reste des 798 livres 16 sols 2 deniers résultant de la clôture des deux comptes par lui rendus de la recette du collège le 23 octobre 1587 et 4 février 1588 qu'il paiera pour la Saint-Rémy., 1er août 1589; MC/ET/XXXIII/206
      obligation; Plessis (collège du); Collège du Plessis; étudiant
    - Pierre Soulet, maçon grande rue Saint-Jacques, et Guillaume Turpin, maçon au faubourg Saint-Marcel s'obligent envers les manans et habitants du faubourg Saint-Jacques à parachever les ouvrages de maçonnerie en pierre de taille qui restent à faire pour la clôture du faubourg Saint-Jacques moyennant 40 écus 47 sols restant à payer des 200 écus moyennant lesquels il avait été traité avec Jean Guy et consorts dont ils ont reçu 20 écus dudit Jean Guy., 7 août 1589; MC/ET/XXXIII/206
      marché; Saint-Marcel (faubourg); Faubourg-Saint-Jacques (rue du); Soulet, Pierre; Turpin, Guillaume; Guy, Jean; maçon
    - Constitution, moyennant 100 écus, de 8 écus 1/3 de rente, par Jean Yon, maître ès arts, demeurant au collège de Navarre, fils de défunts Durant Yon et de Catherine Le Bossu, à Durant Yon, son frère, marchand bourgeois de Paris, demeurant rue Fourmager, Fromagerie, paroisse Saint-Eustache. Et quittance de rachat du 14 Janvier 1596., 8 août 1589 - 14 janvier 1596; MC/ET/XXXIII/206
      constitution de rente; quittance; Fromagerie (rue de la); Navarre (collège de); Le Bossu, Catherine; Yon, Durant; Yon, Jean; commerçant
    - Testament de Don Louis Des Prez, maître de la Chartreuse de Vauvert, âgé de 21 ans, fils de Jean Des Prez, receveur des aides et tailles en l'élection de Nivernais, et de Charlotte Tenon, sa première femme, sur le point de faire profession., 9 août 1589; MC/ET/XXXIII/206
      testament; Des Prez, Louis; Des Prez, Jean; Tenon, Charlotte
    - Procuration en blanc par Jean Guichard, prêtre, natif d'Autun, maître ès arts, demeurant au collège de Cambrai, pour prendre possession de la prébende en l'église Notre-Dame-du-Chastel, à Autun, qui lui a resignée André Robelin (cf acte précédent)., 10 août 1589; MC/ET/XXXIII/206
      Précisions sur les lieux: Autun (Saône-et-Loire)--Notre-Dame-du-Chastel (église)
      Autun (Saône-et-Loire); Cambrai (collège de); Guichard, Jean; Robelin, André; prêtre
    - Procuration en blanc par André Robelin, prêtre du diocèse d'Autun, chanoine prébendé de la collégiale Notre-Dame-du-Chastel à Autun, chapelain et procureur du collège de Cambrai, pour resigner entre les mains du seigneur d'Epinac, de la maison paternelle de Nicolas Rollin, chancelier du duc de Bourgogne patron lai des chanoines, sa prébende en faveur de Jean Guichard, maître és arts, natif d'Autun, demeurant au collège de Cambrai., 10 août 1589; MC/ET/XXXIII/206
      procuration; Autun (Saône-et-Loire); Cambrai (collège de); Epinac (M. d'); Guichard, Jean; Robelin, André; Rollin, Nicolas; chanoine; prêtre
    - Marché moyennant 40 écus d'or pour la construction de deux arcades en pierre de taille en la fosse des privés des enfants du collège des Trésoriers passé par Lionnet Valleron, maçon à Paris, rue de Reims., 17 août 1589; MC/ET/XXXIII/206
      marché; Trésorier (collège du); Reims (rue de); Collège des Trésoriers; maçon
    - Procuration en blanc donnée par Georges Vinsot, prêtre du diocèse de Chartres, étudiant au collège de Lisieux, pour resigner entre les mains de l'évêque de Chartres la cure de Montreuil audit diocèse., 25 août 1589; MC/ET/XXXIII/206
      procuration; Chartres (Eure-et-Loir); Montreuil (Eure-et-Loir); Cure de Montreuil; prêtre; étudiant
    - Procuration par Jean de Bonnaire, docteur en médecine, demeurant au collège de Montagu, à Alexandre Lacosse, tailleur d'habits à Paris, rue des Deux-Portes, pour gérer les héritages qu'il possède à Sery-en-Portier (08)., 25 août 1589; MC/ET/XXXIII/206
      procuration; Deux-Portes (rue des); Montaigu (collège de); Bonnaire, Jean de; Lacosse, Alexandre; docteur d'université; tailleur d'habits
    - Transaction entre Robert De La Chapelle, grande bedeau de la Nation d'Allemagne, demeurant à Paris, rue Saint-Jean-de-Latran, et les maîtres et suppôts de la Nation d'Allemagne. De La Chapelle se désiste de tous les droits qu'il prétendait lui appartenir comme bedeau sur les chambres et greniers situés au-dessus des écoles de la Nation, et la Nation d'Allemagne renonce à demander des dépens pour le procès engagé., 26 août 1589; MC/ET/XXXIII/206
      accord; Saint-Jean-de-Latran (rue); Nation d'Allemagne; huissier; enseignant
    - Pierre Le Goux, prêtre, curé de Vitry-sur-Seine (94), grand bedeau de la faculté de théologie, baille pour 3 ans de ce jour Pierre Vergneaux, son neveu, âgé de 14 à 15 ans, en apprentissage chez François Girardeau, maître tailleur d'habits à Paris, rue Saint-Victor., 28 août 1589; MC/ET/XXXIII/206
      contrat d'apprentissage; Saint-Victor (rue); Girardeau, François; Le Goux, Pierre; Vergneaux, Pierre; huissier; curé; prêtre; tailleur d'habits
    - Bail pour 9 ans de la Saint-Rémy 1589 et moyennant 33 écus 1/3 d'une maison à Paris, rue de la Harpe, par le collège de Bayeux à Etienne Cassin, marchand bourgeois de Paris, actuellement malade, et Catherine Thuyau, sa femme (et notification par ladite Thuyau le 18 septembre 1589)., 29 août 1589 - 18 septembre 1589; MC/ET/XXXIII/206
      bail; déclaration; Bayeux (collège de); Harpe (rue de la); Collège de Bayeux
    - Contrat de mariage entre Jacques de Saint-Vaast, bourgeois de Paris et praticien, et Magdeleine Chappelain, fille de Marguerite Lepreux, veuve de Jacques Chappelain, vivant notaire au Châtelet, en présence de Jacques Chappelain, conseiller au bailliage du Palais, frère de la future, et de Sébastien et Blaise Chappelains, notaires au Châtelet, ses cousins germains. Et quittance de dot du 26 février 1590., 5 septembre 1589; MC/ET/XXXIII/206
      contrat de mariage; Saint-Vaast, Jacques de; Chappelain, Magdeleine; Lepreux, Marguerite; Chappelain, Jacques, père et fils; Chappelain, Sébastien; Chappelain, Blaise; juriste; notaire
    - Résignation par Michel de Roigny, libraire juré, entre les mains du recteur de l'Université de son état et office de libraire juré au profit de Jean Parant, aussi marchand libraire., 10 septembre 1589; MC/ET/XXXIII/206
      Et déclaration par Jean Parant que la résignation est en fait en faveur de Jean de Roigny, fils dudit Michel de Roigny, 10 septembre 1589
      renonciation; Roigny, Michel de; Parant, Jean; libraire
    - Bail pour 4 ans de la Saint-Martin d'hiver 1589 et moyennant 3 écus soleil de 7 quartiers de terre au faubourg Saint-Germain-des-Prés, lieudit ' La Fosse à l'Aumônier ' alias le Chemin Vert à Nicolas Chaillou, marchand laboureur à Saint-Germain-des-Prés, par Jacques Louyet, marchand libraire rue et près Saint-Hilaire, à cause de Jeanne Martinier, sa femme, et Robert Farcy, boulanger à Paris, hors la Porte Saint-Jacques à cause de Catherine Martinier, sa femme, sœur de Jeanne., 12 septembre 1589; MC/ET/XXXIII/206
      bail; Saint-Germain-des-Prés (hameau); Saint-Jacques (faubourg); Louyet, Jacques; Chaillou, Nicolas; Martinier, Jeanne; Farcy, Robert; Martinier, Catherine; libraire; commerçant; agriculteur; agriculteur
    - Testament de Guillaume Vendanger, prêtre, curé de Saint-Maclou de Folleville au diocèse de Rouen, chapelain en la cathédrale de Rouen, étudiant logé à l'hôtel du Croissant, grande rue Saint-Jacques, près la Porte où il gît, malade., 19 septembre 1589; MC/ET/XXXIII/206
      testament; Rouen (Seine-Maritime); Saint-Jacques (grande rue); Vendanger, Guillaume; prêtre; curé; étudiant
    - Pour s'acquitter de pareille somme qu'il lui doit pour certaines causes, Eloy Le Magnan, docteur en décret, demeurant à Paris, au faubourg Saint-Jacques, en la Commanderie Saint-Jacques du Haut-Pas, transporte à Josias Barbier, maître épicier, bourgeois de Paris, 156 écus 51 sols à prendre sur ce que lui doit Jean Brossier, fermier de son prieuré de Morée au diocèse de Chartres., 24 septembre 1589; MC/ET/XXXIII/206
      cession; Morée (Loir-et-Cher); Saint-Jacques (faubourg); Barbier, Josias; Brossier, Jean; Le Maignan, Eloi; docteur d'université; administrateur; commerçant
    - Jean de Vienne, écolier étudiant, âgé de 23 à 24 ans, natif de Ligny-en-Barrois, pays de Lorraine, s'oblige à servir comme dépensier du collège de Sorbonne. Acte incomplet., octobre 1589; MC/ET/XXXIII/206
      Ligny-en-Barrois (Meuse); Sorbonne; étudiant; économe
    - Procuration par le collège de Sorbonne: Robert Viseur, docteur en théologie, pour recevoir toute somme due au collège., octobre 1589; MC/ET/XXXIII/206
      procuration; Viseur, Robert; docteur d'université
    - En présence d'Ode Pigenat, provincial de la compagnie du nom de Jésus, demeurant au collège de Clermont, quitte de diverses sommes Louis Chaussepied, procureur au Parlement. Et procuration du même au même, même jour, 3 octobre 1589; MC/ET/XXXIII/206
      quittance; procuration; Clermont (collège de); Chaussepied, Louis; Lagebaston, Charles Benoît de; Pigenat, Ode; procureur de justice (Ancien Régime); religieux
    - Procuration par Jean Chabanel, docteur en droit canon, demeurant à Paris, rue des Porées, paroisse Saint Benoît, à Louis Chaussepied, procureur en Parlement, pour recevoir 150 écus qui lui sont dus par Jean Turquois, seigneur de la Foucardière, à tous autres pour un an et demi échu à la Saint-Michel dernier de la ferme du revenu de son prieuré de Notre-Dame de les Paroche, en l'île d'Oléron, diocèse de Saintes., 4 octobre 1589; MC/ET/XXXIII/206
      Précisions sur les lieux: Oléron (Charente-Maritime)
      procuration; Poirées (rue des); Oléron (île); Chabanel, Jean; Chaussepied, Louis; Turquois, Jean; docteur d'université; procureur de justice (Ancien Régime)
    - Obligation de 100 écus pour loyal prêt par Denis Delabarre, docteur en théologie, principal du collège d'Harcourt, à Jeanne Galisson, femme de René Michel, avocat à Angers., 4 octobre 1589; MC/ET/XXXIII/206
      obligation; Delabarre, Denis; Galisson, Jeanne; Michel, René; avocat; docteur d'université; directeur d'établissement d'enseignement; enseignant
    - Contrat de mariage entre Pierre de La Planche, maître tailleur d'habits à Paris, Place Maubert, et Jeanne Guyon, veuve de Toussaint Treffault, vivant aussi maître tailleur., 12 octobre 1589; MC/ET/XXXIII/206
      contrat de mariage; Maubert (place); La Planche, Pierre de; Guyon, Jeanne; Treffault, Toussaint; tailleur d'habits
    - Bail pour 3 ans du 1er novembre 1589 et moyennant 14 écus par an de la chambre dont il jouit comme boursier au collège des Dix-Huit sur la rue des Porées, avec les 3 études en dépendant, par Nicolas Le Febvre, avocat en Parlement et boursier du collège des Dix-Huit, à Guillaume Jouesme, prêtre à Paris, grande rue Saint-Jacques, maison de La Roupie, 13 octobre 1589; MC/ET/XXXIII/206
      bail; Dix-huit (collège des); Poirées (rue des); Saint-Jacques (rue); Collège des Dix-Huit; étudiant; avocat au parlement (Ancien Régime); prêtre
    - Procuration par Claude Tissot, étudiant en droit, demeurant au collège de Narbonne, à Scyla Tissot, son frère, curé de Sant-Maurice de Besançon, pour partager avec Claude et Nicolas Tissot, leurs frères, les biens paternels sis à Saint-Claude., 30 octobre 1589; MC/ET/XXXIII/206; fol. n°247
      procuration; Narbonne (collège de); Besançon (Doubs); Saint-Claude (Jura); étudiant; curé
    - Le collège des Cholets fait procureur Laurent de Ganoys, l'un des boursiers, pour recevoir toutes sommes dues au collège., 17 novembre 1589; MC/ET/XXXIII/206
      procuration; Cholets (collège des); Collège des Cholets; étudiant
    - Claude de Grebemaisnil, boursier du collège des Cholets, reconnaît que le collège des Cholets lui a remis moitié des deniers reçus à constitution de Catherine Thuyau, veuve d'Etienne Cassin et s'engage à en indemniser le collège., 17 novembre 1589; MC/ET/XXXIII/206
      Cholets (collège des); Collège des Cholets; étudiant
    - Constitution, moyennant 200 écus, de 16 écus 2/3 de rente par le collège des Cholets à Catherine Thuyau, veuve d'Etienne Cassin, rue de la Harpe, paroisse Saint-Séverin (et quittance de rachat du 12 mai 1600)., 17 novembre 1589 - 12 mai 1600; MC/ET/XXXIII/206
      constitution de rente; quittance; Cholets (collège des); Harpe (rue de la); Collège des Cholets
    - Martin Alexandre, maître des basses œuvres à Paris, rue Frépillon, paroisse Saint-Nicolas-des-Champs, s'oblige à vidanger la fosse à privés du collège de Narbonne à raison de 8 écus par toise de vidange., 23 novembre 1589; MC/ET/XXXIII/206
      obligation; Narbonne (collège de); Frépillon (rue); Collège de Narbonne
    - Procuration par Guillaume Derino, profès de Cluny, docteur en théologie, pour resigner sa cure de Saint-Barthélémy-de- Longpont-sur-Orge (91) entre les mains de l'évêque de Paris, en faveur de frère Denis Cordeau, profès de Longpont., 23 novembre 1589; MC/ET/XXXIII/206
      Précisions sur les lieux: Longpont-sur-Orge (Essonne)--Saint-Barthélemy (église)
      procuration; Longpont-sur-Orge (Essonne); Cordeau, Denis; Derino, Guillaume; docteur d'université; religieux
    - Procuration par Guillaume Derino, profès de Cluny, docteur en théologie, pour résigner sa maladrerie de Brie-Comte-Robert (77) entre les mains du duc de Mayenne, lieutenant général de l'Etat, en faveur de frère Jacques Leclerc, religieux de Cluny., 23 novembre 1589; MC/ET/XXXIII/206
      Précisions sur les lieux: Brie-Comte-Robert (Seine-et-Marne)--Maladrerie
      procuration; Brie-Comte-Robert (Seine-et-Marne); Derino, Guillaume; Leclerc, Jacques; Mayenne, Charles de Lorraine (1554-1611, duc de); docteur d'université; religieux
    - Procuration par Guillaume Derino, prêtre, profès de l'ordre de Cluny, docteur en théologie, maître et administrateur de la maladrerie de Brie-Comte-Robert, à Baptiste Geoffroy, marchand apothicaire épicier, pour recevoir les 150 livres qui lui sont dues pour un an et demi échu à la Saint-Jean-Baptiste 1589 pour la ferme du revenu de la maladrerie., 23 novembre 1589; MC/ET/XXXIII/206
      procuration; Brie-Comte-Robert (Seine-et-Marne); Derino, Guillaume; Geoffroy, Baptiste; administrateur de société; docteur d'université; prêtre; religieux; commerçant; pharmacien
    - Pierre Preudhomme dit Moret, marchand à Semur-en-Auxois (21) et Fleurant Lafault, tailleur d'habits à Paris, prennent à ferme de Gilbert Genebrard, docteur en théologie, prieur de Notre-Dame-de-Semur-en-Auxois, pour 6 ans de la Saint-Jean-Baptiste 1590, tout le revenu du prieuré moyennant 400 écus., 24 novembre 1589; MC/ET/XXXIII/206
      Précisions sur les lieux: Semur-en-Auxois (Côte-d'Or)--Notre-Dame (prieuré)
      bail; Semur-en-Auxois (Côte-d'Or); Genebrard, Gilbert; Lafault, Fleurant; Preudhomme dit Moret, Pierre; docteur d'université; commerçant; abbé; tailleur d'habits
    - Alexandre Thévenon, naguère écolier étudiant en la pension de Benoît Mynière, régent de la seconde classe du collège de Lisieux, âgé de 13 à 14 ans, fils de Jean Thévenon, seigneur de Tavernon, et de défunte Claude Charenton, avant de repartir vers son père, faite en présence de Jean de Testenoire, seigneur de Bacot en Beaujolais, compte de ce qu'il doit avec Mynière pour 2 ans 5 mois 9 jours de pension et demeure redevable de 76 écus 36 sols., 15 décembre 1589; MC/ET/XXXIII/206
      compte; Lisieux (collège de); Mynière, Benoît; Thévenon, Alexandre; Thévenon, Jean; étudiant
    - Nicolas Juvin, docteur en théologie, demeurant à Paris, rue des Maçons, paroisse Saint-Séverin, reconnaît avoir reçu et s'oblige à rembourser, de Robert Leschier, 78 écus, de Jean Bastonne, 54 écus et de Valentin Charpentier, 18 écus pour subvenir à la rançon de Laurent Juvin, son frère, de présent prisonnier à Meulan (78) pour le compte de Gilles Juvin, leur père, procureur à Crépy-en-Valois., 16 décembre 1589; MC/ET/XXXIII/206
      obligation; Meulan (Yvelines); Bastonne, Jean; Charpentier, Valentin; Juvin, Gilles; Juvin, Laurent; Juvin, Nicolas; Leschier, Robert; docteur d'université
    - Contrat de mariage entre Guillaume Bougarsan, marchand de vins à Paris, rue de la Tâcherie près Saint-Bon, paroisse Saint Merry, et Claudine Tremblay, fille de Mathurin Tremblay, laboureur à Fontenay-en-France (95) et de Marie Challot. Et quittance de dot du 20 janvier 1590., 23 décembre 1589; MC/ET/XXXIII/206
      contrat de mariage; Bougarsan, Guillaume; Tremblay, Claudine; Tremblay, Mathurin; Challot, Marie; commerçant; agriculteur
    - Fondation par Guillaume Chauvière, libraire juré à Paris, rue Saint-Jacques, comme exécuteur testamentaire de Frère Thomas Beaux-Amis, carme, docteur en théologie, prieur commandataire de Saint-Nicolas-de Villepreux (78) d'un service complet à dire par la Faculté de théologie à l'église des Carmes le 1er mai, jour où le défunt est décédé en 1589, moyennant une rente de 33 écus 1/3., 9 avril 1590; MC/ET/XXXIII/206
      fondation pieuse; Saint-Jacques (rue); Chauvière, Guillaume; Beaux-Amis, Thomas; libraire; docteur d'université
  - Minutes. 1590, janvier - 25 septembre, janvier - 25 septembre 1590; MC/ET/XXXIII/207; registre
    - Testament de Simon Mollesmes, tonnelier à Paris, rue Saint-Jacques, gisant au lit, malade., 25 septembre 1580; MC/ET/XXXIII/207
      testament; Saint-Jacques (rue); Mollesmes, Simon; tonnelier
    - Bail pour 3 ans de Noël 1589 et moyennant 12 écus d'or de la grande salle du collège de Bayeux et de ses dépendances (bûcher) par le collège de Bayeux, à la Confrérie de la Congrégation des écoliers pénitents Saint-Nicolas dont Jean Filesac, bachelier en théologie, est supérieur., 20 janvier 1590; MC/ET/XXXIII/207
      bail; Bayeux (collège de); Collège de Bayeux; Confrérie de la Congrégation des écoliers pénitents Saint-Nicolas; bachelier
    - Contrat de mariage entre Claude Masson, maître maréchal au faubourg, hors la Porte Saint-Michel, et Barbe Du Chaussoy, demeurant audit faubourg, chez Martin Buzet, marchand, son beau-frère., 20 janvier 1590; MC/ET/XXXIII/207
      contrat de mariage; Saint-Michel (faubourg); Masson, Claude; Du Chaussoy Barbe; Buzet, Martin; commerçant
    - Pascal Le Grix, pédagogue demeurant à Paris, grande rue Saint-Jacques, transporte pour demeurer quitte envers lui, à Bathélémy Vassal, docteur en médecine à Marseille (13), 67 écus que lui doit par Adrian de Lume, avocat en Parlement de Provence., 27 janvier 1590; MC/ET/XXXIII/207
      cession; Marseille (Bouches-du-Rhône); Saint-Jacques (rue); Le Grix, Pascal; Lume, Adrian de; Vassal, Bathélemy; avocat au parlement (Ancien Régime); docteur d'université; enseignant
    - Bail pour 9 ans de la Saint-Rémy 1589 et moyennant 66 écus 2/3 par Pierre de Sugères, docteur en décret, à quatre marchands et laboureurs d'Aubervilliers, 93, d'une maison, grange et jardin à Aubervilliers, propre à Jeanne Spifame, sa femme., 27 janvier 1590; MC/ET/XXXIII/207
      bail; Aubervilliers (Seine-Saint-Denis); Spifame, Jeanne; Surgères, Pierre de; docteur d'université; agriculteur; commerçant
    - Bail pour 9 ans de la Saint-Martin 1589 et à raison de 20 sols par arpent, outre 2 septiers de blé méteil, par Robert Viseur, docteur en théologie et compagnon receveur du collège de Sorbonne, au nom du collège, à Simon Arondeau, laboureur à Auvers-Saint-Georges près de Lardy (91) 15 arpents de terre audit lieu en plusieurs pièces., 5 février 1590; MC/ET/XXXIII/207
      bail; Sorbonne; Lardy (Essonne); Auvers-Saint-Georges (Essonne); Collège de Sorbonne; docteur d'université; agriculteur; comptable
    - Le collège des Cholets constitue procureur et receveur Jacques de Villers, boursier théologien du collège, pour un an, du 25 octobre 1589., 10 février 1590; MC/ET/XXXIII/207
      constitution de rente; Cholets (collège des); Collège des Cholets; étudiant; comptable
    - Contrat de mariage entre Jacques Prévost, pêcheur aux engins à Paris, au faubourg Saint-Germain-des-Prés, et Anne Thierce, fille de Thomas Thierce, couturier à Paris, rue de la Grande Bretonnerie, et de défunte Collette Goulte. Et quittance de dot du 20 février 1590., 11 février 1590; MC/ET/XXXIII/207
      contrat de mariage; Grande-Bretonnerie (rue de la); Prévost, Jacques; Thierce, Anne; Thierce, Thomas; Goulte, Collette; tailleur d'habits
    - Guillaume Chappelet, clerc du diocèse du Mans, étudiant en théologie, demeurant au collège de Lisieux, s'oblige à garantir à Olivier Challumeau, prêtre du diocèse d'Evreux, la possession de la cure de Montluc (Saint-Etienne-de-Montluc), au diocèse de Nantes qui est contestée. Et désistement réciproque de cette garantie du 12 avril 1590., 17 février 1590 - 12 avril 1590; MC/ET/XXXIII/207
      obligation; renonciation; Saint-Etienne-de-Montluc (Loire-Atlantique); Evreux (Eure); Lisieux (collège de); Le Mans (Sarthe); étudiant; prêtre
    - Jean Chené, prêtre, chapelain de la chapelle Sainte-Geneviève de Corbeil, étudiant au collège du Mans, transporte moyennant 25 écus à Guillaume Le Vasseur, prêtre, chapelain en la collégiale Saint-Spire de Corbeil, tous les fruits qui lui ont été adjugés par sentence du prévôt de Paris à raison de 65 sols de rente que la chapelle a droit de prendre sur une maison à Corbeil (91)., 22 février 1590; MC/ET/XXXIII/207
      transport de droits; Corbeil-Essonnes (Essonne); Mans (collège du); Chapellenie Sainte-Geneviève de Corbeil; prêtre; étudiant
    - Transport, moyennant 100 écus, de 8 écus 1/3 de rente sur le Collège de Sées par Richard Leber, chanoine de la Sainte Chapelle du Bois-de-Vincennes, à Thomas Lamy, bachelier en théologie, prieur du collège d'Harcourt, et à Nicolas Lamy, son frère, curé de Toussus-le-Noble (78)., 1er mars 1590; MC/ET/XXXIII/207
      cession; Lamy, Nicolas; Lamy, Thomas; Leber, Richard; bachelier; chanoine; curé
    - Bail pour 9 ans de la Saint-Martin 1589 et moyennant 5 septiers de blé méteil de 7 arpents et demi de terre à Hérouville, près de Pontoise par Jean Maillard, grand bedeau de la Faculté de décret et Germaine de Sugères, sa femme et Gérard de Rotelage, procureur au siège présidial de Meaux et Marie de Sugères, sa femme, à Gérard Cafin, laboureur à Hérouville (95)., 3 mars 1590; MC/ET/XXXIII/207
      bail; Hérouville (Val-d'Oise); Cafin, Gérard; Maillard, Jean; Rotelage, Gérard de; Sugères, Germaine de; Sugères, Marie de; huissier; agriculteur; procureur du roi (Ancien Régime)
    - Echange de terre à Bagneux (92), lieudit Froideul (?), entre Noël Foullon, docteur en théologie, demeurant au collège du Plessis comme tuteur de Marguerite Foullon, sa nièce, fille mineure de défunt Arthus Foullon, vivant sergent à verge au Châtelet, et de Jeanne Cyrault, et Gassot Champin, boucher à Bourg-la-Reine (92)., 11 mars 1590; MC/ET/XXXIII/207
      échange; Bagneux (Hauts-de-Seine); Bourg-la-Reine (Hauts-de-Seine); Plessis (collège du); Champin, Gassot; Cyrault, Jeanne; Foullon, Arthus; Foullon, Marguerite; Foullon, Noël; boucher; docteur d'université; auxiliaire de justice